臺灣高等法院刑事裁定
111年度聲字第1927號
聲  請  人  臺灣高等檢察署檢察官
受  刑  人  簡偉立


上列聲請人因受刑人數罪併罰有二裁判以上，聲請定其應執行之
刑（聲請案號：臺灣高等檢察署111年度執聲字第892號），本院
裁定如下：
    主  文
簡偉立犯如附表所示各罪所處之刑，應執行有期徒刑貳年拾月。
    理  由
一、聲請意旨略以：受刑人簡偉立因傷害等數罪，先後經判決確
    定如聲請書附表，應依刑法第53條、第50條第1項第1款、第
    2項、第51條第5款規定，定其應執行之刑，爰依刑事訴訟法
    第477條第1項聲請裁定等語。
二、按裁判確定前犯數罪者，併合處罰之；數罪併罰有二以上裁
    判者，應定其應執行之刑；其宣告多數有期徒刑者，於各刑
    中之最長期以上，各刑合併之刑期以下，定其刑期，但不得
    逾30年，刑法第50條、第53條、第51條第5款分別定有明文
    。刑法第50條規定為：「裁判確定前犯數罪者，併合處罰之
    。但有下列情形之一者，不在此限：一、得易科罰金之罪與
    不得易科罰金之罪。二、得易科罰金之罪與不得易服社會勞
    動之罪。三、得易服社會勞動之罪與不得易科罰金之罪。四
    、得易服社會勞動之罪與不得易服社會勞動之罪。（第一項
    ）。前項但書情形，受刑人請求檢察官聲請定應執行刑者，
    依第51條規定定之。（第二項）」。次按刑事訴訟法第370
    條第2項、第3項，已針對第二審上訴案件之定應執行之刑，
    明定有不利益變更禁止原則之適用，於分屬不同案件之數罪
    併罰有應更定執行刑者，本於同為定刑裁定應為相同處理之
    原則，法院於裁定定應執行之刑時，自仍應有不利益變更禁
    止原則法理之考量，亦即另定之執行刑，其裁量所定之刑期
    ，不得較重於前定之執行刑加計後裁判宣告之刑之總和，否
    則即與法律秩序理念及法律目的之內部界限有違（最高法院
    103年度第14次刑事庭決議及最高法院93年度台非字第192號
    判決意旨參照）。
三、經查：　　
　㈠受刑人簡偉立因傷害等數罪，先後經判決確定如附表所示之
    刑，且各該罪均係在附表編號1所示之罪判決確定前所犯，
    並以本院為其犯罪事實最後判決法院。又附表編號1至4所示
    之罪得易科罰金，與附表編號5所示之罪不得易科罰金，依
    刑法第50條第1項但書規定，本不得併合處罰，惟經受刑人
    請求檢察官聲請定其應執行刑，此有受刑人於民國111年5月
    17日親筆簽名並按指印之臺灣桃園地方檢察署受刑人依102
    年1月23日修正之刑法第50條調查受刑人是否聲請定應執行
    刑調查表附卷可稽（本院卷第9頁），合於刑法第50條第2項
    規定，是檢察官依受刑人請求而聲請定其應執行刑，本院審
    核認其聲請為正當。
　㈡爰審酌受刑人所犯附表編號1至4所示之罪，前經臺灣新北地
    方法院108年度聲字第2947號裁定應執行有期徒刑1年（附表
    編號1至3前經臺灣新北地方法院107年度聲字第4623號裁定
    應執行有期徒刑10月），有本院被告前案紀錄表附卷可稽，
    則參照前揭說明，本院就附表所示各罪再定應執行刑時，自
    應受上開裁判所定應執行刑總和之內部界限所拘束。
　㈢受刑人就本件聲請定其應執行刑案件，業經本院發函請其陳
    述意見，惟受刑人迄未回覆之情，有本院函文、送達證書等
    附卷可稽（本院卷第129、135頁）。爰依前揭法條規定及實
    務見解，參酌受刑人所犯如附表所示各罪之犯罪類型，編號
    1至4所示之罪均為施用第二級毒品罪，均是戕害自己身體健
    康，對他人尚未造成實質侵害，與編號5為傷害罪，係分屬
    不同犯罪類型、行為態樣、動機均不相同，並無重複非難。
    並考量附表編號1至4曾經裁定定應執行刑有期徒刑1年，復
    就其所犯之罪整體評價其應受非難及矯治之程度，並兼衡刑
    罰經濟與公平、比例等原則，定其應執行之刑如主文所示。
    又數罪併罰中之一罪依刑法規定得易科罰金者，若因與不得
    易科罰金之他罪併合處罰而結果不得易科罰金，原得易科罰
    金部分所處之刑，自亦無庸為易科罰金折算標準之記載（司
    法院釋字第144號、第679號解釋意旨參照）。準此，受刑人
    所犯附表編號1至4與編號5所示之罪，雖係分屬得易科罰金
    與不得易科罰金，惟經合併處罰結果，本院於定其應執行刑
    時，自無庸為易科罰金折算標準之記載，附此敘明。
據上論斷，應依刑事訴訟法第477條第1項，刑法第53條、第51條
第5款、第50條第1項但書第1款、第2項，裁定如主文。　　　　
中　　華　　民　　國　　111 　年　　6 　　月　　30　　日
                  刑事第七庭    審判長法　官  孫惠琳
                                      法　官  連雅婷
                                      法　官  張育彰
以上正本證明與原本無異。
如不服本裁定，應於收受送達後5 日內向本院提出抗告狀。
                                      書記官  蔡麗春
中　　華　　民　　國　　111 　年　　6 　　月　　30　　日
附表：受刑人簡偉立定應執行刑案件一覽表
編　　　　　號  1 2 3 罪　　　　　名  毒品危害防制條例 毒品危害防制條例 毒品危害防制條例 宣　　告　　刑  有期徒刑5月 有期徒刑5月 有期徒刑5月 犯　罪　日　期  105/08/30 106年11月1日晚間9時15分為警採尿時起回溯120小時內某時 106/07/13 偵查(自訴)機關 年　度　案　號  新北地檢105 年度偵字第33813 號、105 年度毒偵字第7660號 桃園地檢106 年度毒偵字第7076號 新北地檢106年度毒偵字第9429號 最　後 事實審 法　院 新北地院 桃園地院 新北地院  案　號 105年度簡字第7710號 107年度壢簡字第19號 107年度簡字第331號  判決 日期 106/08/09 107/02/21 107/02/27 確　定 判　決 法　院 新北地院 桃園地院 新北地院  案　號 105年度簡字第7710號 107年度壢簡字第19號 107年度簡字第331號  判決確定日期 107/01/31 107/04/03 107/05/27 是否為得易科罰金之案件  是 是 是 備註  附表編號1至4所示之罪，前經新北地院108年度聲字第2947號裁定應執行刑有期徒刑1年確定   
　　　　
編　　　　　號  4 5 罪　　　　　名  毒品危害防制條例 傷害 宣　　告　　刑  有期徒刑6月 有期徒刑2年 犯　罪　日　期  106/10/21 106/08/27 偵查(自訴)機關 年　度　案　號  新北地檢108 年度毒偵字第1269號 桃園地檢106年度偵字第28208號 最　後 事實審 法　院 新北地院 臺灣高院  案　號 108年度簡字第2314號 110年度上訴字第1827號  判決 日期 108/05/03 110/12/22 確　定 判　決 法　院   新北地院 臺灣高院  案　號 108年度簡字第2314號 110年度上訴字第1827號  判決確定日期 108/06/04 111/02/07 是否為得易科罰金之案件  是 否 備註  附表編號1至4所示之罪，前經新北地院108年度聲字第2947號裁定應執行刑有期徒刑1年確定 空白